臺灣士林地方法院刑事判決　　　　　　　95年度易字第1046號
公　訴　人　臺灣士林地方法院檢察署檢察官
被　　　告　戊○○
　　　　　　丙○○
　　　　　　乙○○
　　　　　　丁○○
前列四人共同
選任辯護人　林合民律師
上列被告因違反著作權法案件，經檢察官提起公訴（94年度偵字
第9882號），本院判決如下：
    主  文
戊○○共同以明知係侵害著作財產權之光碟重製物而散布為常業
，累犯，處有期徒刑壹年貳月。扣案如附表一所示之仿冒光碟共
伍仟伍佰拾貳片、猥褻光碟共肆萬零壹佰伍拾陸片、影片目錄
及價格表壹冊、庫存表壹冊、估價單壹拾冊、相關廠商名冊壹
張，均沒收。
丙○○、乙○○、丁○○共同以明知係侵害著作財產權之光碟重
製物而散布為常業，丙○○處有期徒刑壹年陸月，乙○○、丁○○各處有期徒刑壹年。丙○○、乙○○、丁○○均緩刑伍年。丙○○向公庫支付新台幣伍拾萬元，乙○○、丁○○各向公庫支付
新台幣壹拾伍萬元。扣案如附表一所示之仿冒光碟共伍仟伍佰
拾貳片、猥褻光碟共肆萬零壹佰伍拾陸片、影片目錄及價格表壹
冊、庫存表壹冊、估價單壹拾冊、相關廠商名冊壹張，均沒收
。
    事  實
一、戊○○曾因妨害風化案件，經臺灣高等法院於民國93年4 月
    22日以92年上訴字第3472號判決處有期徒刑6 月確定，於93
    年5 月26日易科罰金執行完畢，猶不知悔改，與丙○○、乙○○、丁○○均明知日劇「在世界中心呼喊愛」、「逃亡者
    」、「好球雙物語」（日本所授權之中文片名為H2- 與你同
    在的日子）等影音光碟，係日本TBS 放送株式會社（以下簡
    稱TBS 會社）享有著作權之視聽著作。依著作權法第4 條第
    2 款及世界貿易組織（WTO） 「與貿易有關之智慧財產權協
    定」TRIPS 之約定，均屬受我國著作權法保護之著作物。TB
    S 會社並授權極光數位影音股份有限公司發行前開影片之DV
    D 、VCD 光碟，嗣極光公司並授權基本國際股份有限公司（
    以下簡稱基本公司）發行DVD 、VCD 光碟，均在臺灣地區享
    有專屬授權之視聽著作之著作財產權，非經上揭公司之同意
    或授權，不得擅自重製或散布其著作，亦均明知內容含有裸
    露男女性器官及性交等客觀上足以引起一般人性慾之猥褻影
    音光碟，不得散布及販賣，詎4 人竟為貪圖銷售不法利益，
    共同基於明知係侵害著作財產權之盜版光碟而散佈為常業之
    犯意聯絡及販賣猥褻影音光碟之概括犯意聯絡，自94年1 月
    間起至94年6 月2 日止，由丙○○向姓名年籍不詳綽號「黑
    人」之成年男子，以日劇每片新臺幣（下同）70元至80元、
    猥褻影音光碟每片20元至30元不等之代價購入數量不詳之「
    在世界中心呼喊愛」、「逃亡者」、「好球雙物語」（日本
    所授權之中文片名為H2- 與你同在的日子）等影音光碟、猥
    褻影音光碟後藏放在臺北市○○區○○街346 巷1 弄26號倉
    庫中，復以每月2 萬元之代價僱用丁○○（自94年4 月間受
    僱）擔任上開倉庫管理員，負責盤點及出貨事宜，並以每月
    3 萬元之代價僱用乙○○（自94年1 月間受僱）、戊○○（
    自94年2 月間受僱）為送貨員，負責載運前開盜版日劇、猥
    褻影音光碟至台北市光華商場、士林夜市及台北縣市等錄影
    帶出租店，而以日劇每片130 元至150 元，猥褻影音光碟每
    片20元至40元不等代價出售予前開商家牟利。嗣於94年6 月
    2 日，為調查員持搜索票分別前往臺北市北投區○○○ 路54
    號1 、2 樓、地下1 樓、臺北市○○區○○街346 巷1 弄26
    號執行搜索，並扣得盜版「在世界中心呼喊愛」影音光碟計
    1,872 片、「逃亡者」影音光碟1,260 片、「好球雙物語」
    影音光碟2,400 片、猥褻影音光碟計4 萬156 片、影片目錄
    及價格表1 冊、庫存表1 冊、估價單13冊、相關廠商名冊1
    張（其中在戊○○所有之7321-ED 號自小客車上扣得盜版日
    劇光碟共811 片及猥褻光碟495 片）。
二、案經基本國際股份有限公司訴由法務部調查局航業海員調查
    處移送臺灣士林地方法院檢察署檢察官偵查起訴。
    理  由
一、訊據被告丙○○、乙○○、丁○○固坦承有販賣前開盜版光
    碟及猥褻光碟片之事實，惟丙○○、乙○○、丁○○則否認
    其等係販賣盜版光碟之常業犯；被告戊○○則矢口否認有販
    賣前開盜版光碟、猥褻光碟片及常業犯之犯行，辯稱：伊僅
    負責運送日劇光碟片，伊於受僱之初，即向丙○○言明不運
    送猥褻光碟，且伊並無法判斷所運送之日劇光碟片是否為盜
    版光碟片，並不知道所運送日劇光碟為盜版云云。經查：
（一）扣案之「在世界中心呼喊愛」、「逃亡者」、「好球雙物
      語」（日本所授權之中文片名為H2- 與你同在的日子）等
      影音光碟，係日本TBS 放送株式會社所享有著作權之視聽
      著作。依著作權法第4 條第2 款及世界貿易組織（WTO）
      「與貿易有關之智慧財產權協定」TRIPS 之約定，均屬受
      我國著作權法保護之著作物。TBS 會社並授權極光數位影
      音股份有限公司發行前開影片之DVD 、VCD 光碟，嗣極光
      公司並授權基本公司發行DVD 、VCD 光碟，均在臺灣地區
      享有專屬授權之視聽著作之著作財產權，扣案之如附表一
      所示之盜版光碟係未經上開著作財產權人之同意或授權所
      非法重製之影音光碟，均係侵害他人著作財產權之物；又
      扣案猥褻影音光碟之內容均含有男女裸露生殖器交媾等客
      觀上足以刺激或滿足性慾，且足以引起一般人羞恥或厭惡
      感之畫面等事實等情；分別業據證人即告訴代理人甲○○
      及證人即查獲之調查員己○○於本院審理時結證甚詳，且
      為被告丙○○、乙○○、丁○○所自承在卷，並有猥褻光
      碟畫面翻拍照片63幀、前開日劇光碟之原產地證明書、錄
      影帶授權合約書、獨家總代理合約書、專屬授權授權書、
      蒐證之現場照片等在卷為憑，且有盜版「在世界中心呼喊
      愛」影音光碟計1,872 片、「逃亡者」影音光碟1,260 片
      、「好球雙物語」（日本所授權之中文片名為H2- 與你同
      在的日子）影音光碟2,400 片、猥褻影音光碟計4 萬156
      片、影片目錄及價格表1 冊、庫存表1 冊、估價單13冊、
      相關廠商名冊1 張等扣案可佐，而扣案之猥褻光碟其外包
      裝經本院勘驗結果，亦有誇大人體性器官、性交等猥褻畫
      面，另有透明包裝紙包裝等情，亦有本院之勘驗筆錄在卷
      為憑（見本院卷第195 頁），是被告丙○○、乙○○、丁○○坦承有販賣前開盜版光碟及猥褻光碟片之自白核與事
      實相符，堪以採信。按我國著作權法第4 條第1 款之規定
      享有著作權。又我國自91年1 月1 日正式加入「世界貿易
      組織」（WTO） ，依據「世界貿易組織協定」（WTOAGREE
      MENT）所含之「與貿易有關之智慧財產權協定」 (TRIPS)
      第9 條第1 項、伯恩公約第3 條之規定，我國對於同屬世
      界貿易組織會員國國民之著作，應加以保護，而日本國亦
      為世界貿易組織之會員國，依著作權法第4 條第2 款之規
      定，亦應受我國著作權法之保護。
（二）被告戊○○雖辯稱：伊僅負責運送日劇光碟片，伊於受僱
      之初，即向丙○○言明不運送猥褻光碟，且伊並無法判斷
      所運送之日劇光碟片是否為盜版光碟片，並不知道所運送
      日劇光碟為盜版云云。惟查：
  １、被告戊○○於本院審理時自承伊負責運送日劇光碟係駕駛
      0000-00 小客車先到復興三路那邊，接收老闆丙○○的指
      示後，再到社中街去取貨，取貨時都是自己去點貨，點完
      貨再去送貨等語。顯見被告戊○○對於社中街倉庫裡的光
      碟外觀、種類應都知之甚詳；證人己○○於本院審理時亦
      結證稱：其在跟監過程中有看到丙○○、丁○○在整理片
      子，送貨的則有戊○○和乙○○，搜索社中街倉庫發現倉
      庫內的每一部光碟都有透明硬殼，大約100部就有1個紙箱
      包裝，色情光碟則是塑膠套，幾百片用1 個紙箱包裝，大
      部分有用膠帶封存、有的則是散開，日劇光碟及硬殼上印
      有影片名稱，色情光碟及塑膠套上印有英文名稱，應是影
      片名稱，其上印有內容圖片等語。是從證人己○○所描述
      的社中街倉庫狀況可以得知倉庫現場之日劇光碟外觀應與
      扣案之日劇光碟一樣，其外觀或為透明的硬殼、或為散裝
      在外，顯見被告戊○○、丁○○、乙○○等人對於倉庫裡
      之日劇光碟外觀均非常清楚，前開外觀與有版權之正版片
      之外盒上均有DM、廣告等，顯然不符，一般人望之即知悉
      為盜版光碟甚明。況從扣案之盜版光碟觀之其外觀亦未記
      載任何授權公司或著作權人，且證人甲○○於本院審理時
      結證稱：前述盜版光碟上印有HDVD，係指壓縮片的意思，
      而正版片係不可能為壓縮片，壓縮片事實上都是盜版片等
      語，再前開扣案之盜版光碟經本院勘驗結果，其外包裝確
      係印有HDVD之文字，有本院之勘驗筆錄在卷為憑（見本院
      卷第195 頁），顯見依扣案光碟之外觀來看，顯然係盜版
      片，被告戊○○辯稱其不知扣案之光碟係盜版片云云，顯
      係卸責之詞，無足採信。
  ２、再被告戊○○雖否認有運送販賣猥褻色情光碟云云。然查
      前開倉庫的光碟存貨情況，被告戊○○理應知悉，業如前
      述，而倉庫內擺放了4 萬多片的猥褻色情光碟，調查局於
      94年6 月2 日亦在被告戊○○的0000-00 車上查獲「不倫
      師生」等色情光碟2 箱共495 片等情，亦據證人己○○於
      本院審理時結證屬實，顯然被告戊○○平時有從事運送販
      賣色情光碟的行為，否則何以在其車上扣得猥褻色情光碟
      。被告戊○○雖辯稱是因為怕白蟻才把2 箱的色情光碟擺
      在車上云云。然查，同樣係光碟片，何以日劇光碟仍有4
      萬多片、猥褻色情光碟亦有4 萬多片均仍擺在倉庫內，為
      何這麼多的光碟竟不怕有白蟻？而獨厚該495 片猥褻光碟
      片，被告戊○○所辯顯與事理不符，難以採信。況查，被
      告戊○○於偵查中明確供稱其知悉被告丙○○交給他的這
      2 箱是色情光碟等語（參94年度偵字第9882號偵卷第42頁
      ）。佐以調查員並在被告戊○○0000-00 車上查獲到的2
      箱色情光碟，及被告戊○○送貨的夜市店家、錄影帶出租
      店等大部分有在販賣、出租色情光碟等情，綜上足見被告
      戊○○對於被告丙○○等共犯結構有在販賣色情光碟顯然
      是知悉並有共同參與，其有參與販賣色情光碟的行為，至
      為明確。
（三）復按刑法上所謂常業犯，指反覆以同種類行為為目的之社
      會活動之職業性犯罪而言，至於犯罪所得之多寡，是否恃
      此犯罪為唯一之謀生職業，則非所問，縱令兼有其他職業
      ，仍無礙於該常業犯罪之成立（最高法院85年度台上字第
      510 號判例意旨參照）。查被告丙○○自94年1 月間起至
      94年6 月2 日止長期對台北市光華商場、士林夜市及台北
      縣市等錄影帶出租店，販賣盜版影音光碟片及猥褻光碟片
      ，且以每月3 萬元之代價僱佣被告戊○○、乙○○運送前
      開光碟，以每月2 萬元之代價僱佣被告丁○○負責盤點及
      出貨事宜，並租用臺北市○○區○○街346 巷1 弄26號當
      作倉庫置放盜版光碟，平常都有幾萬片等情，為被告丙○○、乙○○、丁○○、戊○○所供承在卷。且觀之本案經
      調查員扣得之盜版光碟片數量龐大，並有影片目錄、價格
      表1 冊、庫存表1 冊、估價單13冊、相關廠商名冊1 張等
      扣案可佐，是就被告4 人所販賣之數量、方式規模、銷售
      手法及犯罪所得綜合以觀，被告4 人反覆同一明知為侵害
      著作財產權之光碟重製物而販賣之犯罪行為，具相當時間
      之連續性及可確定性，非偶發、短暫性之行為，行為手法
      足為生活之職業，所得足恃之維生，至為灼然。益徵被告
      4 人有以明知為侵害著作權之物，反覆同種類意圖營利而
      交付予不特定人以謀生計之職業性犯罪行為。被告4 人侵
      犯他人著作權之行為，應屬常業犯，被告4 人所辯非以違
      反著作權法為常業云云，要無足採。綜上而論，本件事證
      明確，應依法論科。
二、按被告丙○○、乙○○、丁○○、戊○○行為後，刑法於94
    年2 月2 日修正公布，95年7 月1 日施行，而刑法施行法亦
    於95年6 月14日增訂第1 條之1 。修正後刑法第2 條第1 項
    規定：「行為後法律有變更者，適用行為時之法律。但行為
    後之法律有利於行為人者，適用最有利於行為人之法律。」
    ，係規範行為後法律變更所生新舊法律比較適用之準據法，
    於新法施行後，應適用修正後刑法第2 條第1 項之規定，為
    「從舊從輕」之比較（此條項規定，僅係新、舊法之比較適
    用之宣示性指導原則，並非實體刑罰法律，自不生行為後法
    律變更之比較適用問題）。且比較時應就罪刑有關之共犯、
    未遂犯、想像競合犯、牽連犯、連續犯、結合犯，以及累犯
    加重、自首減輕暨其他法定加減原因（如身分加減）與加減
    例等一切情形，綜其全部罪刑之結果而為比較（最高法院95
    年第8 次刑事庭會議決議參照）。經查：
（一）被告行為時之刑法第235 條第1 項之法定刑為「2 年以下
      有期徒刑，拘役或科或併科3 萬元以下罰金」、著作權法
      第94 條 第1 項之法定刑則為「處1 年以上7 年以下有期
      徒刑，得併科新臺幣30萬元以上300 萬元以下罰金」，而
      被告於行為時之刑法第33條第5 款係規定「罰金：1 元以
      上。」，惟95 年7月1 日修正公布施行之刑法第33條第5
      款則規定：「罰金：新台幣1 千元以上，以百元計算之。
      」，比較修正前後之規定，以修正前之規定，較有利於被
      告。
（二）被告行為後，刑法業已刪除舊刑法第56條連續犯之規定，
      此刪除雖非犯罪構成要件之變更，但顯已影響行為人刑罰
      之法律效果（修正後原屬連續犯之數個犯罪行為，依新法
      應數罪併罰），自屬法律有變更，依新法第2 條第1 項規
      定，比較新、舊法結果，仍應適用較有利於被告之行為時
      法律即舊法論以連續犯。
（三）至修正後刑法第55條規定：「一行為而觸犯數罪名者，從
      一重處斷，但不得科以較輕罪名所定最輕本刑以下之刑。
      」，此增定但書有關科刑之限制，為想像競合犯法理之明
      文化，非屬法律之變更，不生新舊法比較之問題，應適用
      新法規定。
（四）經綜合比較，本件應適用修正前刑法之規定。
（五）又被告4 人行為後，著作權法復於95年5 月30日修正公布
      ，同年7 月1 日生效施行，第94條第1 項常業犯之規定雖
      經刪除，自屬法律有變更，新修正之著作權法刪除原著作
      權法第94條有關常業犯之規定，本件被告4 人違反著作權
      法之犯行，本院審理結果，認係構成常業犯，而本件被告
      4 人所犯本罪之時間在刑法修正施行前，依當時著作權法
      第94條第1 項之常業罪，其法定本刑為1 年以上7 年以下
      有期徒刑，得併科新台幣30萬元以上300 萬元以下罰金，
      著作權法修正後，因常業犯已經刪除，應將所犯著作權法
      第91 條 之1 第3 項之罪按行為次數分論併罰，合併計算
      其法定最高本刑將較原常業犯之法定刑為重，依修正後刑
      法第2 條第1 項之規定比較結果，應適用最輕之修正前著
      作權法第94條第1 項、第91條之1 第3 項之規定論以常業
      犯。
三、核被告丙○○、乙○○、丁○○、戊○○，均係犯行為時（
    即93年9 月1 日修正公布）著作權法第94條第1 項以犯同法
    第91條之1 第3 項明知係侵害著作財產權之重製物光碟而散
    布之常業罪，及刑法第235 條第1 項之販賣猥褻物品罪。又
    被告4 人為前開販賣盜版光碟犯行，具相當時間之連續性及
    可確定性，非偶發、短暫性之行為，行為手法足為生活之職
    業，所得足恃之維生，並非偶發短暫為之，自該當於常業犯
    之要件，業如前述。公訴人認被告4 人係犯著作權法第91之
    1 第3 項之罪，容有未洽，惟其基本社會事實相同，爰依法
    變更起訴法條。被告丙○○、乙○○、丁○○、戊○○等4
    人，就上開犯行，有犯意聯絡、行為分擔，均為共同正犯。
    又被告4 人行為後刑法已於94年2 月2 日修正公布，95年7
    月1 日施行，修正前刑法第28條規定：「二人以上共同實施
    犯罪之行為者，皆為正犯。」；修正後刑法第28條規定：「
    二人以上共同實行犯罪之行為者，皆為正犯。」，排除未參
    與犯罪實行行為之預備及陰謀共同正犯，認定共同正犯之範
    圍已有變更，然本件被告4 人間，就前開犯行，有犯意聯絡
    與行為分擔，不論依修正前後之規定，並無何者有利或不利
    之情形，爰依裁判時之修正後刑法第28條規定，論以共同正
    犯（參最高法院95年第21次刑事庭會議決議）。被告4 人意
    圖散佈而持有盜版光碟，進而為出售散布行為，其意圖散布
    而持有之低度行為，為其散布之高度行為所吸收；又被告4
    人意圖販賣而持有猥褻光碟之低度行為業為其等販賣之高度
    行為所吸收，爰均不另論罪。被告4 人先後多次販賣猥褻物
    品之犯行，時間緊接，犯罪構成要件相同，顯係基於概括犯
    意為之，應依修正前刑法第56條連續犯規定論以一罪，並加
    重其刑。又被告4 人係基於一個同時販賣猥褻光碟及盜版光
    碟之犯意而為上開犯行，被告4 人自係以一行為同時觸犯以
    犯著作權法第91條之1 第3 項明知係侵害著作財產權之重製
    物光碟而散布之常業罪，及刑法第235 條第1 項之販賣猥褻
    物品罪2 罪，應依想像競合犯之規定，從一重論以修正前之
    著作權法第94條第1 項以犯第91條之1 第3 項明知係侵害著
    作財產權之重製物光碟而散布之常業罪處斷。再被告戊○○
    行為時之刑法第47條規定：「受有期徒刑之執行完畢，或受
    無期徒刑或有期徒刑一部之執行而赦免後，5 年以內再犯有
    期徒刑以上之罪者，為累犯，加重本刑至2 分之1 。」，惟
    修正後之刑法第47條第1 項則規定：「受徒刑之執行完畢，
    或一部之執行而赦免後，5 年以內故意再犯有期徒刑以上之
    罪者，為累犯，加重本刑至2 分之1 。」。本件被告戊○○
    有如事實欄所載之犯罪科刑執行情形，此有臺灣高等法院被
    告前案紀錄表1 份在卷可按，其於受有期徒刑之執行完畢後
    ，5 年內再故意犯本件有期徒刑以上之罪，不論依修正前、
    後之規定，均構成累犯，參照最高法院95年11月7 日第21次
    刑庭會議決議意旨，無刑法第2 條第1 項比較適用之問題，
    應逕依修正後之刑法第47條第1 項規定，論以累犯，並加重
    其刑。爰審酌被告4 人為貪圖不法利益，擅自銷售侵害他人
    之著作財產權之盜版光碟，破壞我國保護智慧財產權之形象
    ，復販賣猥褻物品予不特定人，助長淫風，危害社會善良風
    俗，且犯案時間達半年之久，扣案光碟數量龐大，獲利應甚
    為可觀，犯罪頗具規模，情節重大，被告戊○○犯後復飾詞
    狡辯，毫無悔意，本不宜寬貸，惟念及被告丙○○、乙○○
    、丁○○犯後尚能坦承大部分犯行（除否認係常業犯外），
    被告4 人犯後亦皆與告訴人達成民事和解，有和解書附卷為
    憑（見本院卷第94頁），告訴人亦具狀請求原諒被告4 人，
    及被告丙○○、乙○○、丁○○、戊○○於本案犯罪中犯罪
    行為分擔之關係等一切情狀，分別量處如主文所示之刑。再
    被告丙○○、乙○○前均未曾受有期徒刑以上刑之宣告，被
    告丁○○前雖因販賣猥褻物品罪，經法院判處有期徒刑2 月
    確定，並於87年10月3 日易科罰金執行完畢，惟於執行完畢
    後5 年以內未曾受有期徒刑以上刑之宣告等情，有臺灣高等
    法院被告前案紀錄表3 份在卷足稽，被告丙○○、乙○○、
    丁○○3 人因一時失慮，致罹刑典，事後已大部分坦承犯行
    ，深具悔意，經此刑之宣告後，應知警惕而無再犯之虞，本
    院因認暫不執行其刑為當，爰分別依刑法第74條第1 項第1
    款、第2 款分別予以宣告緩刑5 年，用啟自新，並依現行刑
    法第74條2 項第4 款之規定，命被告丙○○向公庫支付伍拾
    萬元，被告乙○○、丁○○各向公庫支付壹拾伍萬元，以期
    被告丙○○、乙○○、丁○○3 人盡社會責任填補公益上損
    害，並啟自新。若被告3 人不履行此一負擔，且情節重大足
    認原宣告之緩刑難收其預期效果，而有執行刑罰之必要者，
    依現行刑法75條之1 第1 項第4 款之規定，得撤銷其宣告，
    併此敘明。又刑法第74條有關緩刑宣告之規定，雖於94 年2
    月2 日總統令修正公布，並於95年7 月1 日施行，然因緩刑
    之條件並非針對行為而設，而係著重「裁判時」是否合於緩
    刑之要件，自應直接適用修正後刑法第74條之規定（最高法
    院95年第8 次刑事庭會議決議參照），而無需與其他與罪刑
    有關之修正條文綜合比較，併予敘明。
四、按沒收為從刑之一種，且與主刑有其從屬關係，如行為後，
    法律有所變更，但主刑之法定最高度及最低度刑，與修正前
    之舊法完全相同，或僅沒收之從刑規定有所更易，主刑未修
    正時，則沒收部分，固不生比較新舊法問題，則主刑依從舊
    原則後，從刑亦應適用修正前之法律（最高法院90年度臺上
    字第1731號及87年度臺上字第339 號判決要旨可資參照），
    是扣案之如附表一所示之盜版「在世界中心呼喊愛」影音光
    碟計1,872 片、「逃亡者」影音光碟1,260 片、「好球雙物
    語」影音光碟2,400 片，及影片目錄、價格表1 冊、庫存表
    1 冊、估價單13冊、相關廠商名冊1 張等，均係被告4 人犯
    修正前著作權法第94條第1 項之罪所用之物，不問屬於被告
    與否，均應依著作權法第98條之規定，沒收之。至扣案之猥
    褻光碟共4 萬156 片，屬猥褻之物品，不問屬於犯人與否，
    均應依刑法第235 條第3 項之規定沒收。
五、至公訴意旨另以：被告4 人並有販賣如附表二所示之仿冒光
    碟，因認被告4 人此部分行為亦涉有著作權法第91條之1 第
    3 項之罪嫌。按著作財產權因存續期間屆滿而消滅。於存續
    期間內因著作財產權人死亡，其著作財產權依法應歸屬國庫
    者；著作財產權人為法人，於其消滅後，其著作財產權依法
    應歸於地方自治團體者亦同，著作權法第42條定有明文。惟
    查附表二所示光碟內之著作，究係何人所有，迄無人出面指
    認，且證人即附表一所示著作權人所委任之告訴代理人甲○○於本院審理時亦證稱：沒有附表二所示之光碟之著作證明
    文件，伊公司亦未獲有附表二之專屬授權，伊公司僅就扣案
    附表一之光碟有專屬授權等語（見本院卷194 頁）。參以卷
    附本件全部證據資料均未見有附表二所示該等著作財產權證
    明之相關文件以觀。因此，附表二所示之著作是否仍享著作
    權，尚屬不明，此部分被告4 人究竟有無侵害他人之著作財
    產權，實在無法認定，因公訴人認此部分與上開論罪部分具
    修正前連續犯之裁判上一罪關係，故不另為無罪之諭知，另
    就扣案如附表二所示之影音光碟，亦無庸為沒收之諭知，併
    予指明。
六、併案部分：
（一）台灣台中地方法院檢察署95年度偵字第19032 號併案意旨
      略以：被告乙○○明知其向某姓名年籍均不詳之人以每片
      新臺幣（下同）50元之代價，所購入之光碟片內容均有暴
      露裸體、猥褻及描述男女口交、性交等行為，客觀上足以
      刺激或滿足性慾，且足以引起普通一般人羞恥或厭惡感之
      色情光碟片，竟自民國95年8 月16日15時10分起，在台中
      市○○區○○路與漢口路，將前揭色情光碟片放置在其所
      有之車牌號碼0000-00 號自小貨車內，並以每片80元之價
      格販售予不特定人。嗣於同日15時50分許，乙○○在上址
      正與庚○○交易時，為警查獲，並自上開自小貨車內扣得
      上開色情光碟71片等情。因認前開犯行與本件被告乙○○
      犯行有集合犯之一罪之關係，移請併案審理。
（二）然按所謂「集合犯」，係依一般社會通念，特定犯罪行為
      具有反覆實施之特性，立法者於制定刑罰法律之初，亦已
      認知該種行為類型之反覆性，而有意藉由法條中客觀構成
      要件之行為要素，涵括上開具有反覆實施特性之數個犯罪
      行為，仍僅接受一次刑法之評價為已足。然販賣猥褻光碟
      雖多有反覆性可能，但非必然如此，或為零星偶一之販賣
      ，或長期不間斷的反覆販賣，均有其可能性，是自難認立
      法者於制定刑罰法律之初，已認知販賣猥褻光碟行為必屬
      具反覆性之犯罪，且有意藉由法條中客觀構成要件之行為
      要素，涵括上開具有反覆實施特性之數個犯罪行為。是行
      為人於第一次販賣猥褻光碟時，是否即具有反覆販賣猥褻
      光碟之犯意，應依具體個案認定之。
（二）次查，觀諸本案卷內證據資料，檢察官所起訴被告乙○○
      販賣猥褻光碟之事實，係從94年1 月起至94年6 月2 日止
      之犯行；而移送併辦事實所指之犯行則係95年8 月6 日起
      在台中市○○區○○路與漢口路販賣猥褻光碟，併案所指
      之犯罪行為，與本案起訴事實，相隔已達1 年2 個月之久
      。且被告乙○○於本案準備程序時亦供稱：「其於94年6
      月被查獲後，即未再販賣色情光碟，一直到95年5 月多才
      開始販賣色情光碟，賣到95年8 月多才被查獲」等語（見
      本院卷第89頁），足見此期間內，並查無被告乙○○尚有
      其他販賣猥褻光碟之犯行；被告先後相隔近1 年始再度販
      賣猥褻光碟，核與本院職務上所知悉，一般販賣猥褻光碟
      有反覆性之情狀，尚屬有別；觀諸其先後二次販賣猥褻光
      碟相隔之時間，應係基於分別之犯意；基此足認被告乙○○本案之販賣猥褻光碟犯行與上開移送併辦之犯行，並無
      集合犯實質上一罪關係，本院自屬無從併予審判，應退回
      由原台灣台中地方法院檢察署另為適法之處置。
據上論斷，應依刑事訴訟法第299 條第1 項前段、第300 條，93
年9 月1 日修正公布之著作權法第91條之1 第3 項、第94條第1
項、第98條，刑法第2 條第1 項、第11條、刑法第28條、第235
條第1 項、第3 項、第55條、第47條第1 項、第74條第1 項第1
款、第2 款、第2 項第4 款、修正前刑法第56條，判決如主文。
本案經檢察官邱智宏到庭執行職務。
中　　華　　民　　國　　96　　年　　5 　　月　　15　　日
                  刑事第七庭審判長法  官  趙文卿
                                  法  官  楊得君
                                  法  官  王俊雄
以上正本證明與原本無異。
如不服本判決，應於送達後10日內，向本院提出上訴狀。
                                  書記官  林靜枝
中　　華　　民　　國　　96　　年　　5 　　月　　17　　日
附表一：
    盜版「在世界中心呼喊愛」影音光碟計1,872 片、「逃亡者
    」影音光碟1,260 片、好球雙物語（日本所授權之中文片名
    為H2- 與你同在的日子）影音光碟2,400 片。
附表二：
        ┌──┬──────────┬─────┐
        │編號│中文片名　　　      │數量（片）│
        ├──┼──────────┼─────┤
        │1　 │橘色歲月            │20        │
        ├──┼──────────┼─────┤
        │2　 │砂之器等　　        │150　　　 │
        ├──┼──────────┼─────┤
        │3　 │急診室              │22        │
        ├──┼──────────┼─────┤
        │4   │仁子的戀愛日記      │8         │
        ├──┼──────────┼─────┤
        │5　 │富豪刑事            │6　　     │
        ├──┼──────────┼─────┤
        │6   │心理醫生            │8         │
        ├──┼──────────┼─────┤
        │7　 │富豪刑事            │1160      │
        ├──┼──────────┼─────┤
        │8　 │熱血男              │1680      │
        ├──┼──────────┼─────┤
        │9   │媽咪情人            │1400      │
        ├──┼──────────┼─────┤
        │10  │天體觀測站          │320       │
        ├──┼──────────┼─────┤
        │11  │司法研習8人組       │1100      │
        ├──┼──────────┼─────┤
        │12　│辣妹逮捕令　　      │1040　　　│
        ├──┼──────────┼─────┤
        │13　│我的生存之道        │800       │
        ├──┼──────────┼─────┤
        │14  │導遊小姐陰陽眼      │1200      │
        ├──┼──────────┼─────┤
        │15　│長假                │1200　　  │
        ├──┼──────────┼─────┤
        │16  │GOOD LUCK           │1180      │
        ├──┼──────────┼─────┤
        │17　│古任三郎第1集     │840       │
        ├──┼──────────┼─────┤
        │18　│黃金保齡球          │1220      │
        ├──┼──────────┼─────┤
        │19  │初體驗              │1320      │
        ├──┼──────────┼─────┤
        │20  │大和敗金女          │1320      │
        ├──┼──────────┼─────┤
        │21  │白色巨塔            │720       │
        ├──┼──────────┼─────┤
        │22　│古任三郎第2集     │1360　　　│
        ├──┼──────────┼─────┤
        │23　│暗夜病棟            │1360      │
        ├──┼──────────┼─────┤
        │24  │給深愛的你          │260       │
        ├──┼──────────┼─────┤
        │25　│極道鮮師            │1040　　  │
        ├──┼──────────┼─────┤
        │26  │主夫爸爸            │1400      │
        ├──┼──────────┼─────┤
        │27　│曼哈頓愛情故事      │900       │
        ├──┼──────────┼─────┤
        │28  │美麗人生            │940       │
        ├──┼──────────┼─────┤
        │29  │水上悍將            │320       │
        ├──┼──────────┼─────┤
        │30  │砂之器              │1060      │
        ├──┼──────────┼─────┤
        │31　│魔女的條件　　      │900　　　 │
        ├──┼──────────┼─────┤
        │32　│橘色歲月            │640       │
        ├──┼──────────┼─────┤
        │33  │美女與野獸          │680       │
        ├──┼──────────┼─────┤
        │34　│末代長婦之人        │1040　　  │
        ├──┼──────────┼─────┤
        │35  │夫婦                │520       │
        ├──┼──────────┼─────┤
        │36　│熱血男兒第2集       │1260      │
        ├──┼──────────┼─────┤
        │37　│結婚                │1500      │
        ├──┼──────────┼─────┤
        │38  │極道鮮師第2集       │2800      │
        ├──┼──────────┼─────┤
        │39  │救命病棟24小時第2集 │1560      │
        ├──┼──────────┼─────┤
        │40　│救命病棟24小時第3集 │1400　　　│
        ├──┼──────────┼─────┤
        │41　│M的悲劇             │5460      │
        ├──┼──────────┼─────┤
        │42  │心理醫生            │1500      │
        ├──┼──────────┼─────┤
        │43　│熱血男孩等          │500　　   │
        ├──┴──────────┴─────┤
        │總計：4萬5,114片                      │
        └───────────────────┘
附錄本案論罪科刑法條之依據：
93年9 月1 日修正公布之著作權法第91- 1 條
擅自以移轉所有權之方法散布著作原件或其重製物而侵害他人之
著作財產權者，處三年以下有期徒刑、拘役，或科或併科新臺幣
五十萬元以下罰金。
明知係侵害著作財產權之重製物而散布或意圖散布而公開陳列或
持有者，處三年以下有期徒刑，得併科新臺幣七萬元以上七十五
萬元以下罰金。
犯前項之罪，其重製物為光碟者，處六月以上三年以下有期徒刑
，得併科新臺幣二十萬元以上二百萬元以下罰金。但違反第八十
七條第四款規定輸入之光碟，不在此限。
犯前二項之罪，經供出其物品來源，因而破獲者，得減輕其刑。
93年9 月1 日修正公布之著作權法第94條
第94條以犯第九十一條第一項、第二項、第九十一條之一、第九
十二條或第九十三條之罪為常業者，處一年以上七年以下有期徒
刑，得併科新臺幣三十萬元以上三百萬元以下罰金。
以犯第九十一條第三項之罪為常業者，處一年以上七年以下有期
徒刑，得併科新臺幣八十萬元以上八百萬元以下罰金。
刑法第235 條第1 項：
散布、播送或販賣猥褻之文字、圖畫、聲音、影像或其他物品，
或公然陳列，或以他法供人觀覽、聽聞者，處2 年以下有期徒刑
、拘役或科或併科3 萬元以下罰金。